臺灣高等法院臺南分院民事裁定　96年度抗字第173號
抗　告　人　甲○○
上列抗告人因與相對人華南商業銀行股份有限公司間請求第三人
異議之訴事件，對於中華民國九十六年五月三十一日臺灣臺南地
方法院核定訴訟標的價額之裁定（九十六年度補字第一八三號）
，提起抗告，本院裁定如下：
      主      文
抗告駁回。
抗告訴訟費用由抗告人負擔。
      理      由
一、抗告意旨略以：伊與相對人間請求第三人異議之訴事件，原
    裁定就伊在坐落台南縣官田鄉鎮二鎮小段八五一地號土
    地上興建約二百坪之廠房，逕依建築師估定不動產價格為新
    台幣（下同）一千四百九十三萬七千七百四十九元，而核定
    為本件訴訟標的之價額，尚屬過高，本件應以廠房之實際價
    格為核定；為此提起本件抗告，求為廢棄原裁定云云。
二、按對於法院就訴訟標的價額之核定，得為抗告，民事訴訟法
    第七十七條之一第四項定有明文；本件抗告人就原法院核定
    訴訟標的之價額聲明不服，提起抗告，揆諸首開說明，於程
    序上並無不合，先予敘明。
三、第按核定訴訟標的之價額，以起訴時之交易價額為準；無交
    易價額者，以原告就訴訟標的所有之利益為準。民事訴訟法
    第七十七條之一第二項定有明文。至按第三人就執行標的物
    有足以排除強制執行之權利者，得於強制執行程序終結前，
    向執行法院對債權人提起異議之訴，請求排除強制執行。依
    通說此項第三人異議之訴之訴訟標的為該第三人之異議權，
    而非該第三人主張此項異議權基礎之所有權、典權、質權或
    留置權。故法院核定此訴訟標的之價額，應以該第三人本於
    此項異議權，請求排除強制執行所得受之利益額數為核定之
    基礎（最高法院七十七年度台抗字第二二０號裁判要旨參照
    ）。
四、查：
（一）抗告人於原審起訴主張：坐落台南縣官田鄉鎮二鎮○
      段八五一地號土地旁，未辦保存登記之鋼筋造廠房（門牌
      號碼：台南縣官田鄉○○○路三十號），係伊於八十八年
      十一月間租地建屋而原始取得，相對人聲請台南地院以九
      十五年度執字第五六六三號給付借款強制執行事件，誤予
      查封，顯係錯誤，爰提起第三人異議之訴，求為判命撤銷
      上開強制執行程序等語，此參「民事異議之訴狀」（原審
      九十六年補字第一八三號卷第三頁至第五頁）至明。
（二）又相對人華南商業銀行股份有限公司執台南地院九十四年
      度執字第一六０二號債權憑證為執行名義，聲請執行法院
      就執行債務人裕禾生物科技股份有限公司（下稱裕禾公司
      ）、陳文樹、蔡寶良、陳俊廷、李吉福、陳永銘等人之財
      產，在債權額三億元之本息範圍內為強制執行；經台南地
      院以九十五年度執字第五六六三號受理在案後，於九十五
      年二月二十七日現場查封執行債務人裕禾公司所有坐落台
      南縣官田鄉鎮二鎮小段八五一、八五一之一、八五一
      之二等三筆地號土地，及其上建物建號三八六之一、三八
      六之二號，即門牌號碼：台南縣官田鄉○鎮村○○○路三
      十號建物之不動產，併增建之未辦保存登記建物（基地坐
      落同小段八五一、八五一之二、八七三、八七四地號土地
      上，編定之臨時建號為同段二鎮小段五八一號）。嗣由台
      南地院囑託建築師鑑價結果，上開臨時建號五八一號之未
      辦保存登記增建物價值一千四百九十三萬七千七百四十九
      元等情，此有土地、建物登記謄本、查封筆錄、台南縣麻
      豆地政事務所九十五年三月十七日函附建物謄本、建物測
      量成果圖、黃國彰建築師事務所於九十五年八月十六日呈
      報之「不動產估價報告」等件附於上揭執行卷宗可按。
（三）綜參上情，抗告人就台南地院受理九十五年度執字第五六
      六六號給付借款執行事件，既係主張查封標的之一即臨時
      建號五八一號建物係其原始取得，有足以排除強制執行之
      權利，而於強制執行程序終結前，向執行法院對債權人提
      起本件第三人異議之訴，核其起訴所得受之利益，與上揭
      建物之鑑定價值一千四百九十三萬七千七百四十九元者同
      ，原審法院據以核定為本件訴訟之訴訟標的價額，揆諸上
      開說明，於法並無不合。抗告人空言主張原審法院核定之
      訴訟標的價額過高云云，即不足採。
（四）綜上，抗告人所持上開理由尚無足採，其據以提起本件抗
      告，指摘原裁定不當，求為廢棄原裁定，非有理由，應予
      駁回。
五、據上論結，本件抗告為無理由，依民事訴訟法第四百九十五
    條之一第一項、第四百四十九條第一項、第九十五條、第七
    十八條，裁定如主文。
中　　華　　民　　國　　96　　年　　8　　月　　29 　　日
                    民事第三庭
                                審判長法　官  陳  光  秀
　　　　　　　　　　　      　　　　　法　官  曾  平  杉
                                      法　官  李  文  賢
上為正本係照原本作成。
如不服本裁定，僅得於收受本裁定正本送達後10日內以適用法規
顯有錯誤為理由，向本院提出再抗告狀（須附繕本）依法應繳納
抗告費新台幣1千元，並委任律師為訴訟代理人，經本院許可後
始可再抗告於最高法院。
中　　華　　民　　國　　96　　年　　8　　月　　30 　　日
                                      書記官　劉　清　洪
【附記】
民事訴訟法第495條之1第2項準用同法第466條之1第1、2項規定
：
(1)對於第二審判決上訴，上訴人應委任律師為訴訟代理人。但上
  訴人或其法定代理人具有律師資格者，不在此限。
(2)上訴人之配偶、三親等內之血親、二親等內之姻親，或上訴人
  為法人、中央或地方機關時，其所屬專任人員具有律師資格並
  經法院認為適當者，亦得為第三審訴訟代理人。
民事訴訟法第466條之2：
　上訴人無資力委任訴訟代理人者，得依訴訟救助之規定，聲請
  第三審法院為之選任律師為其訴訟代理人。
